【裁判字號】    89,上易,587
【裁判日期】    890405
【裁判案由】    侵占
【裁判全文】
臺灣高等法院臺南分院刑事判決          八十九年度上易字第五八七號  Ａ
      上  訴  人
      即  被  告  甲  ○  ○
                 (原名曾金城.
右上訴人因侵占案件，不服臺灣雲林地方法院八十八年度易字第一○三八號中華民國
八十九年一月十八日第一審判決（起訴案號：臺灣雲林地方法院檢察署八十八年度偵
字第二二○號），提起上訴，本院判決如左：
      主      文
上訴駁回。
      事      實
一、甲○○（原名曾金城）於民國八十七年間曾因業務侵占案件，於八十八年二月十
    二日經台灣台南地方法院以八十八年營簡字第二八號判處有期徒刑六月確定。甲
    ○○自八十六年八月五日起任職嬌妻廚具百貨公司（以下簡稱嬌妻公司），擔任
    外務員職務，負責雲林地區廚具運送及代收取貨款等工作，為從事業務之人，詎
    竟基於意圖為自己不法所有之概括犯意，連續於附表所示之時間、地點，向附表
    所示之嬌妻公司客戶收取附表所示金額之貨款後，將所收取總計金額新台幣（下
    同）三十一萬零三百八十元之貨款，變易持有為所有之意思而侵占入己。
二、案經被害人嬌妻公司告訴臺灣雲林地方法院檢察署檢察官偵查起訴。
      理      由
一、訊據被告甲○○固坦承其為告訴人嬌妻公司之外務員，為從事業務之人，並於右
    揭時地，向公司客戶收取前開貨款未還之事實，惟矢口否認有何侵占犯意，並辯
    稱：伊並無侵占之意思，告訴人有同意將上開貨款先借予被告，後因被告無法還
    款，且伊尚未與公司對帳，公司就對伊提出告訴云云。惟查：右開犯罪事實，業
    據告訴人指訴歷歷，核與被告自白收取貨款未繳回公司之事實相符，並有勞工保
    險加、退保申報表各一件、應收帳款對帳明細表二十張、保管單十二張及估價單
    一張等件附卷可憑。被告雖辯稱伊無侵占之意思云云。惟被告於偵查中已自承：
    未繳回之貨款，因其有急用，未經老板同意先用了，用之前有向老板報備，但老
    板未同意，其將侵占之錢用以繳納銀行信用卡之款項等犯行明確，且查嬌妻公司
    設於雲林縣斗六市○○路一一七號之辦公處所，另有負責作帳之會計小姐，業據
    告訴代理人籃原達供述無訛，而被告僅負責外務員之工作，依吾人日常生活經驗
    ，其所收取之貨款，必需交回公司由會計作帳方為正常處理方式，要無由其另行
    與公司對帳結算之必要，是其所辯與常情有違。故其嗣後空言翻異前詞，顯係飾
    卸之詞，要不足採。事證明確，被告犯行洵堪認定，應予依法論科。
二、核被告甲○○所為，係犯刑法第三百三十六條第二項之業務侵占罪。又其先後多
    次侵占犯行，時間緊接，所犯犯罪構成要件相同之罪，顯係基於概括犯意而為，
    應依刑法第五十六條連續犯之規定，論以一罪，並加重其刑。查被告曾因侵占案
    件，於八十八年二月十二日經台灣台南地方法院新營簡易庭以八十八年度營簡字
    第二八號判處有期徒刑六月，有該院判決書一件附卷可稽，該案犯罪時間係民國
    八十五年十月間，與本案犯罪時間相距兩年以上，且據被告於本院審理時稱：前
    後兩案均因臨時有急用才犯的等語，足證本案與該案並無裁判上一罪之連續犯關
    係，併此敘明。
三、原審以被告犯行明確，適用前引法條，並審酌被告係再犯侵占罪及犯後已與被害
    人和解等一切情狀，量處被告有期徒刑十月，其認事、用法及量刑均無不當。被
    告上訴意旨，空言否認犯罪為無理由，應予駁回。
四、據上論結，應依刑事訴訟法第三百六十八條，判決如主文。
本件經檢察官張斗輝到庭執行職務。
中    華    民    國      八十九      年      四      月        五      日
                                  臺灣高等法院臺南分院刑事第一庭
                                      審判長法官  鄭    文    肅
                                            法官  楊    明    章
                                            法官  王    浦    傑
右正本證明與原本無異。
不得上訴。
                                      法院書記官  施    國    興
中    華    民    國      八十九      年      四      月       六       日


司法院資訊處製作；財團法人民間司法改革基金會備份。
